【裁判字號】    90,易,3217
【裁判日期】    901128
【裁判案由】    家庭暴力防治法
【裁判全文】
臺灣臺中地方法院刑事判決                          九十年度易字第三二一七號
    公  訴  人  台灣台中地方法院檢察署檢察官
    被      告  乙○○
右列被告因家庭暴力防治法案件，經檢察官提起公訴（九十年度偵字第一四０二一號
），本院判決如左：
    主  文
乙○○違反法院依家庭暴力防治法第十三條所為禁止直接騷擾行為之裁定，處拘役伍
拾日，如易科罰金，以佰元折算壹日。緩刑貳年，緩刑期內付保護管束。
    事  實
一、乙○○係甲○○之夫，二人間具有家庭暴力防治法第三條第一款所定之家庭成員
    關係。乙○○曾於民國（下同）八十九年十一月二十九日對甲○○實施身體上、
    精神上之不法侵害行為，經甲○○向本院聲請民事暫時保護令，由本院民事庭於
    九十年五月十五日以九十年度暫家護字第一０六號民事暫時保護令，裁定乙○○
    不得對甲○○實施身體或精神上不法侵害之行為。詎乙○○收受本院上述暫時保
    護令裁定正本後，竟未遵守該暫時保護令，於九十年六月九日凌晨十二時許，在
    台中縣豐原市○○路二十三號住處，見甲○○晚歸，為追問甲○○行蹤而與甲○
    ○發生爭執，並竟動手拉扯甲○○之衣服及其所配帶之皮包，致甲○○之衣服破
    裂及皮包把手斷裂，對甲○○直接為騷擾行為，違反本院所核發之上開民事暫時
    保護令。
二、案經台中縣警察局豐原分局報請臺灣臺中地方法院檢察署檢察官偵查起訴。
    理  由
一、訊據被告矢口否認有何右揭犯行，辯稱：她當天穿的衣服是洞洞裝，她離去時不
    小心勾住伊的行動電話，才會造衣服裂開及皮包斷裂云云。惟查，右揭事實，業
    據被害人甲○○指述甚詳，核與證人蘇育德即被告及被害人之子於警訊中證述相
    符，而且被害人甲○○於本院審理時即已表明原諒被告並陳述被告已慢慢在改了
    ，然亦堅稱被告確有對其為拉扯衣服及皮包之行為，足徵被告確有前揭行為無訛
    。又，本院前確於九十年五月十五日以九十年度暫家護字第一０六號民事暫時保
    護令，裁定被告不得對被害人實施身體上或精神上不法侵害之行為等情，亦有本
    院九十年度暫家護字第一０六號裁定正本在卷可據。被告所辯，顯係卸責之詞，
    不足採信，本件事證明確，被告犯行，堪以認定。
二、按本院九十年度暫家護字第一０六號民事暫時保護令，係依據家庭暴力防治法第
    十三條之規定所為之裁定，被告違反上開依民事通常保護令規定所為裁定，核其
    所為，係犯家庭暴力防治法第五十條第二款之違反保護令罪。爰審酌被告於本院
    裁定核發民事通常保護令後，竟不知予以遵守，仍對被害人實施騷擾行為，無視
    法律之規定，惟念被告尚無犯罪前科，被害人身體上所受騷擾之程度並非重大，
    並已表示原諒被告行為等一切情狀，量處如主文所示之刑，並諭知易科罰金之折
    算標準，以資懲儆。查被告未曾受有期徒刑以上刑之宣告，有台灣高等法院被告
    全國前案紀錄表附卷可查，因一時失慮，偶罹刑典，經此刑之宣告後，應知警惕
    而無再犯之虞，本院因認被告所宣告之刑以暫不執行為適當，予以宣告緩刑二年
    ，以啟自新。次查，違反家庭保護令罪而受緩刑之宣告者，依家庭暴力防治法第
    三十條第一項之規定，在緩刑期內應付保護管束，爰併為緩刑期內付保護管束之
    諭知。
據上論斷，應依刑事訴訟法第二百九十九條第一項前段，家庭暴力防治法第五十條第
二款、第三十條第一項，刑法第十一條前段、第四十一條第一項前段、第七十四條第
一款，罰金罰鍰提高標準條例第二條，決如主文。
中        華   民       國    九十    年    十一    月    二十八    日
                                   臺灣臺中地方法院刑事第一庭
                                          法  官  吳  進  發
右正本證明與原本無異。
如不服本判決，應於判決送達後十日內向本院提出上訴狀，上訴於臺灣高等法院臺中
分院( 須附繕本 )。
                                          書記官
中        華       民       國    九十    年    十一    月    二十八    日


司法院資訊處製作；財團法人民間司法改革基金會備份。
